臺灣桃園地方法院民事裁定　　　　　　　 110年度亡字第39號
聲　請　人　臺灣桃園地方檢察署檢察官

相　對　人
即　失蹤人　劉致光　
上列聲請人聲請失蹤人公示催告事件，本院裁定如下：
    主  文
准對失蹤人劉致光（男，民國00年00月00日生，身分證統一編號
：Z000000000號，籍設桃園市○○區○○街00巷00號）為宣告死
亡之公示催告。
該失蹤人應於本公示催告最後揭示於法院公告處、資訊網路及其
他適當處所之翌日起柒個月內，向本院陳報現尚生存，如不陳報
，本院將宣告其為死亡。
無論何人，凡知該失蹤人之生死者，均應於上開期間內，將其所
知之事實，陳報本院。
    理  由
一、聲請意旨略以：相對人即失蹤人劉致光係民國00年00月00日
    生，現年92歲，相對人雖設籍桃園市○○區○○街00巷00號
    （下稱系爭戶籍地），然桃園市中壢區戶政事務所（下稱中
    壢戶政事務所）於108 、109 年間進行人口查訪，鄰居稱：
    系爭戶籍地待售多年，早已無人居住，無法確認相對人行蹤
    ，經里長聯繫系爭戶籍地之房屋所有人，其表示相對人無居
    住期間未曾有其他親屬、朋友來訪，已20餘年未見過相對人
    ，無法確認相對人行蹤，顯見相對人行方不明至少達7 年以
    上；再者，相對人未有第五代國民身分證換領之紀錄、其無
    前科、現未在監所，亦查無入出境資料、全民健康保險投保
    紀錄、非桃園市政府社會局安置輔導之對象、未領有桃園市
    相關社會福利補助、勞保老年給付、國民年金、老農津貼、
    公教退撫給與之紀錄、無殯葬設施使用紀錄，又查無相對人
    搬入系爭戶籍地後之生活軌跡，故以第五代身分證換發期限
    之翌日即76年1 月1 日作為相對人之失蹤日期。相對人失蹤
    時未滿80歲，其失蹤迄今已逾7 年，為此，爰依法聲請准對
    相對人為宣告死亡之公示催告等語。
二、按失蹤人失蹤滿七年後，法院得因利害關係人或檢察官之聲
    請，為死亡之宣告。失蹤人為八十歲以上者，得於失蹤滿三
    年後，為死亡之宣告，民法第8 條第1 項、第2 項分別定有
    明文。次按法院准許宣告死亡之聲請者，應公示催告；公示
    催告應揭示於法院公告處、資訊網路及其他適當處所；法院
    認為必要時，並得命登載於公報或新聞紙，或用其他方法公
    告之。又前開陳報期間，自揭示之日起，應有六個月以上。
    失蹤人滿百歲者，其陳報期間，得定為自揭示之日起二個月
    以上。家事事件法第156 條第1 、3 項及但書、第130 條第
    3 項至第5 項分別定有明文。
三、經查，聲請人主張之前揭事實，業據提出與其所述相符之中
    壢戶政事務所109 年12月14日桃市壢戶字第1090014698號函
    暨檢附之80歲以上在臺有親屬連續3 年清查成果皆行方不明
    且未列失蹤人口者名冊、專案清查成果表、訪查紀錄表、入
    出境資料查詢、社會安置機構安置查詢、殯葬管理機關殮葬
    查詢、不受理失蹤報案證明、口卡片、全民健保資料、未領
    有各項津貼之紀錄、行方不明者及利害關係人之戶籍資料與
    相對人之個人戶籍資料查詢結果、己身一親等查詢結果、個
    人除戶資料查詢結果、全國刑案資料查註表、入出境資訊連
    結作業、法務部- 健保資訊連結作業查詢紀錄等為證。依上
    開入出境資料查詢、全民健保資料、入出境資訊連結作業、
    健保資訊連結作業查詢紀錄及全國刑案資料查註表所示，相
    對人從無入出境及投保全民健康保險紀錄，且查無刑案資料
    而無在監在押之可能。又相對人未有申辦75年國民身分證換
    領之紀錄，有相對人之口卡片可佐，再相對人迄今不曾申請
    手機門號使用等情，亦經本院依職權查核明確，堪認聲請人
    之上開主張為真實。再查，相對人於76年1 月1 日失蹤時為
    58歲，失蹤迄今既已逾7 年，則聲請人聲請對相對人為死亡
    宣告前之公示催告，於法有據，自應准許。
四、依家事事件法第156 條第2 項，裁定如主文。
中    華    民    國   110    年    10    月    4     日
                  家事法庭    法  官      劉佩宜
以上正本係照原本作成。
如不服本裁定應於送達後10日內向本院提出抗告狀，並應繳納抗
告費新台幣1000元。
中    華    民    國   110    年    10    月    5     日
                              書記官      曾啓聞